臺灣高等法院高雄分院刑事判決
110年度金上訴字第173號
上  訴  人  臺灣高雄地方檢察署檢察官
被      告  林宜瑄（原名林宜蓁、林若穎）




上列上訴人因被告詐欺等案件，不服臺灣高雄地方法院110年度
金訴字第96號，中華民國110年10月20日第一審判決（起訴案號
：臺灣高雄地方檢察署110年度偵字第797號），提起上訴，本院
判決如下：
    主  文
上訴駁回。
    理  由
一、公訴意旨略以：被告林宜瑄(下稱被告)為成年人，依其智識
    及一般社會生活之通常經驗，應可知悉一般人均可自由至銀
    行提領款項使用，如非欲遂行犯罪，並無支付報酬而指示他
    人代領款項之必要，其預見真實姓名、年籍均不詳，自稱「
    陳學安」及「葉駿和」之成年人，指示其持個人存簿、提款
    卡代領款項，將可能為他人遂行詐欺犯罪，竟自民國109 年
    7月1日起，貪圖「陳學安」承諾之每月新臺幣（下同）3 萬
    元薪資報酬，基於參與犯罪組織之犯意，參與「陳學安」、
    「葉駿和」與其他成年人所組成，以實施詐術為手段，具有
    持續性、牟利性之結構性詐欺犯罪組織（下稱本案詐欺集團
    ），且基於縱使與「陳學安」、「葉駿和」等人共同意圖為
    自己不法所有之三人以上犯詐欺取財、隱匿詐欺所得去向之
    洗錢，亦不違反其本意之不確定故意之犯意聯絡，同意擔任
    提領詐欺贓款之車手工作。嗣由本案詐欺集團內不詳成員分
    別於附表編號1至3所示之時間，以附表編號1至3所示之詐欺
    手法，致使附表編號1至3所示之告訴人陷於錯誤，各於附表
    編號1至3所示之時間，依指示匯款至被告名下如附表所示之
    第一商業銀行股份有限公司小港分行帳號00000000000 號帳
    戶（起訴書附表編號1誤載為00000000000號帳戶，下稱一銀
    帳戶）、高雄銀行股份有限公司三多分行帳號000000000000
    號帳戶（下稱高雄銀行帳戶）、中華郵政股份有限公司梧棲
    大庄郵局帳號00000000000000號帳戶（下稱郵局帳戶）內。
    得手後，本案詐欺集團成員「葉駿和」指示被告於附表所示
    之提款時間、地點、使用上開帳戶，先後提領如附表所示之
    金額後，再依指示至約定地點將款項交予同屬本案詐欺集團
    成員之男性外務人員，以此方法製造金流斷點，而掩飾、隱
    匿詐欺犯罪所得之去向及所在。因認被告涉犯組織犯罪防制
    條例第3 條第1項後段之參與犯罪組織、刑法第339 條之4第
    1項第2款之三人以上共同犯詐欺取財及洗錢防制法第14條第
    1 項之一般洗錢罪嫌等語。
二、檢察官就被告犯罪事實，應負舉證責任，並指出證明之方法
    ；又犯罪事實應依證據認定之，無證據不得認定犯罪事實；
    不能證明被告犯罪者，應諭知無罪之判決，刑事訴訟法第16
    1條第1項、第154條第2項、第301條第1項分別定有明文。而
    認定不利於被告之證據須依積極證據，苟積極證據不足為不
    利於被告事實之認定，即應為有利被告之認定，更不必有何
    有利之證據；又犯罪事實之認定，應憑證據，如無相當之證
    據，或證據不足以證明，自不得以推測或擬制之方法，以為
    裁判之基礎。另依刑事訴訟法第161條第1項規定，檢察官對
    於起訴之犯罪事實，仍應負提出證據及說服之實質舉證責任
    ，倘其所提出之證據，不足為被告有罪之積極證明，或其指
    出證明之方法，無從說服法院以形成被告有罪之心證，基於
    無罪推定之原則，自應為被告無罪判決之諭知（最高法院92
    年台上字第128號判決參照）。
三、公訴意旨認被告涉有前述罪嫌，無非係以被告之供述、證人
    即告訴人江宗山、胡文英、謝素琴（下稱告訴人等）於警詢
    證述、被告提出之通訊軟體LINE對話紀錄、告訴人等提出之
    匯款資料及與詐欺集團成員之對話紀錄、告訴人等之報案資
    料、被告申辦之一銀帳戶、高雄銀行帳戶、郵局帳戶之交易
    明細、被告提款及上手自計程車下車之監視錄影畫面擷取照
    片、臺灣大車隊叫車資料、GOOGLE地圖列印資料等，為其論
    據。　　
四、程序說明：關於本案起訴書附表編號1、3所示犯嫌，檢察官
    起訴符合刑事訴訟法第260條第1項規定。按，同一案件經不
    起訴處分確定後，固不得再行起訴，但如發現新事實或新證
    據，依刑事訴訟法第260條第1款之規定，自得再行起訴。而
    所謂新事實或新證據，祇須於不起訴處分時，所未知悉之事
    實或未曾發現之證據，即足當之，不以於處分確定後新發生
    之事實或證據為限。亦即此之新證據，不論係於處分確定前
    未經發現，抑或處分確定後所新發生者，均包括在內。且該
    項新事實或新證據就不起訴處分而言，僅須足認被告有犯罪
    嫌疑為已足，並不以確能證明其犯罪為必要（最高法院98年
    度台上字第6266號判決參照）。查被告就起訴書附表編號1
    、3所示之犯行，固曾經臺灣臺中地方檢察署檢察官以109年
    度偵字第36000號（下稱前案）為不起訴之處分確定，有前
    述不起訴處分書（偵卷第55-60頁）、臺灣高等法院被告前
    案紀錄表在卷可稽，然經核前案偵查卷宗（內含警卷），該
    案移送之事實僅限於被告提供包括如附表號1、3所示之帳戶
    予詐欺集團使用，經檢察官不起訴，並未涉及被告持前揭帳
    戶存摺或提款卡前往領款，涉嫌參與該犯罪組織及擔任車手
    之事實，且前案卷亦無被告提款及上手自計程車下車之監視
    錄影畫面擷取照片，而本案檢察官另行調查並援引被告提款
    及上手搭乘計程車前來取款之監視錄影畫面擷取照片（警卷
    第73-79、83-1、83-2頁），而認被告有起訴書附表編號1、
    3所示之犯嫌而再行起訴，堪認前揭提款及上手自計程車下
    車之監視錄影畫面擷取照片係前案檢察官於不起訴處分時，
    所未知悉之事實或未曾發現之證據，且足認被告有犯罪嫌疑
    ，依照前揭說明，與刑事訴訟法第260條第1款於不起訴處分
    確定後發現新證據而得再行起訴之規定無違，合先說明。　
    　
五、訊據被告堅決否認有起訴書所載詐欺等犯行，辯稱：我當時
    在Facebook上看到求職廣告後，依其上所留資訊與LINE暱稱
    為「陳學安」之人聯繫，「陳學安」說他們公司是「和眾會
    計事務所」，我是應徵會計事務所的內勤人員，工作內容是
    文書處理，但工作第一天先叫我跑外勤，因為疫情的關係，
    很多台商撤資，他們說公司戶頭不夠用，需要員工提供帳戶
    給台商匯款，然後再請我把款項提領出來，我那時急著找工
    作，沒有想太多，第一天結束後覺得很奇怪，回家和家人討
    論後，覺得我應該是遇到詐欺集團，所以於隔日即前往報案
    等語。經查：
　㈠上開一銀帳戶、高雄銀行帳戶、郵局帳戶均為被告所申辦、
    使用，其並將該帳戶帳號告知「陳學安」、與「陳學安」約
    定其每月可獲薪資3萬元。「陳學安」所屬詐欺集團取得上
    開帳戶帳號後，即由該詐欺集團不詳成年成員分別於附表編
    號1至3所示之時間，以附表編號1至3所示之詐欺手法，致使
    附表編號1至3所示之告訴人等陷於錯誤，各於附表編號1至3
    所示之時間，依指示匯款至被告之一銀帳戶、高雄銀行帳戶
    、郵局帳戶內，被告再依「葉駿和」之指示，於附表所示之
    提款時間、地點，自上開帳戶先後提領如附表所示之金額後
    ，再依指示至約定地點將款項交予某男性外務人員等情，業
    據被告於警詢、偵查、原審及本院審理時供承不諱，復經證
    人即告訴人等於警詢證述明確，並有告訴人等之匯款資料、
    報案紀錄、與詐欺集團之文字對話紀錄、前述一銀帳戶、高
    雄銀行帳戶、郵局帳戶之交易明細、被告臨櫃或以ATM 提款
    之監視錄影翻拍照片、臺灣大車隊叫車資料暨路口監視錄影
    畫面擷取照片、被告與LINE名稱「陳學安」、「葉駿和」之
    人之LINE語音通話紀錄及對話紀錄截圖等在卷可稽，此部分
    事實，固堪認定。
　㈡近年來我國檢警極力偵查詐欺集團犯罪，由於詐欺集團詐騙
    被害人後需取得贓款，復要避免遭檢警查獲集團成員真實身
    分，故需大量蒐集人頭帳戶，並尋覓車手負責提款，然因檢
    警近年追查詐欺集團之成果，詐欺集團對此亦有所應變，為
    能順利取得人頭帳戶或募得車手，遂改以其他方式取得、徵
    求。而一般人對於社會事物之警覺性或風險評估，常因人而
    異，況且詐騙手法日新月異，更時有高學歷、有豐富知識或
    社會經驗者遭詐欺之情事發生，故非僅憑學識、工作或社會
    經驗即可全然知悉詐欺集團之詐騙手法。又詐欺集團成員取
    得帳戶使用、指示他人提款之可能原因甚多，或因帳戶所有
    人認有利可圖而自行提供進而提款，抑或於無意間洩漏，甚
    或因帳戶所有人遭詐騙、脅迫始提供予詐欺集團成員並配合
    提款，皆不無可能，並非必然係出於與詐欺集團成員有犯意
    聯絡而為之，苟帳戶所有人提供帳戶予他人或依指示提領帳
    戶內款項時，主觀上並無與詐欺集團共同為詐欺犯罪之認識
    ，自難僅憑被害人遭詐騙之款項係匯入帳戶所有人提供之帳
    戶或帳戶所有人提領該些款項，即認帳戶所有人確有幫助詐
    欺取財或共同詐欺取財之犯行。因此，有關詐欺犯罪成立與
    否，自不得逕以帳戶所有人持有之帳戶有無淪為詐欺集團使
    用為斷，應予審究被告究竟係基於何原因提供其帳戶予詐欺
    集團，及為何依詐欺集團之指示提款及交付款項，用以認定
    被告對於其行為成立三人以上詐欺取財犯行，主觀上有無認
    識或預見，綜合行為人之素行、教育程度、財務狀況與行為
    人所述情節之主、客觀情事，本於經驗法則，以為判斷之基
    礎，審慎認定。
  ㈢被告確因應徵工作而提供其銀行帳戶帳號予他人，難認其主
    觀上有幫助詐欺或共同詐欺取財之犯意：
  1.就被告為何告知他人前述一銀帳戶、高雄銀行帳戶、郵局帳
    戶之帳號，致該等帳戶為詐欺集團使用乙節，被告於警詢、
    偵查及原審均辯稱：係因求職遭騙而告知他人帳戶帳號，並
    為他人提款等語。其於警詢供述：【我在臉書求職社團看到
    一則會計事務所的徵才資訊，便透過刊登內容上號碼「0000
    000000」將一位名為「陳學安」的男子加為LINE的好友，於
    向「陳學安」了解工作內容時，他告訴我公司名稱為「和眾
    會計事務所」，並要求我將我的存摺及提款卡拍照傳給他，
    我遂傳送我郵局帳戶、高雄銀行帳戶、一銀帳戶及遠東銀行
    帳戶的存摺及提款卡拍照傳給他，隨後他便告知我的工作內
    容是負責跑銀行，且傳送一個名為「葉駿和」的好友連結讓
    我加為LINE的好友；之後「葉駿和」於109年7月1日便開始
    指派我工作即前往領款及交付所領之款項】等語（警卷第2-
    3頁）。復於偵查陳稱：【我在臉書求職社團看到一個會計
    事務所的徵才資料，便與自稱「陳學安」之人成為LINE好友
    ，「陳學安」叫我先把我的帳戶存摺跟提款卡拍照傳給他，
    說因為台商要撤資到公司帳戶內，但因為公司的帳戶不夠用
    ，所以需要員工提供帳戶，我就把我名下郵局、高雄銀行、
    第一銀行、遠東銀行的帳戶都拍照傳給他；他並跟我說我的
    工作內容是負責跑銀行領取客戶匯到我帳戶的款項，月薪是
    3萬元，做滿一個月會將薪水匯至我郵局帳戶內，之後他又
    要我加一個「葉駿和」的人為好友，「葉駿和」並於7月1日
    當天開始指派我去銀行領錢交給一個男性業務】等語（偵卷
    第28頁）。本院審酌被告前述警詢、偵查時間相隔約5個月
    ，卻對應徵工作過程之主要情節為相一致之陳述，且無歧異
    之處，足證上述情節係被告親身經歷之過程，方能為如此詳
    盡且一致之供述，被告所述，尚非全然無據。
  2.稽核被告所提與「葉駿和」、「陳學安」之LINE對話紀錄：
  ①被告於109年6月28日傳送一擷取之徵才資訊影像予「葉駿和
    」，該徵才資訊上載有「【工作內容】：整理文件，書面文
    件編輯成文字檔，如有英翻中能力佳【工作需求】：不拘經
    驗，但有相關文書經驗佳，對工作細心勿馬虎【工作時間】
    ：早上8:30-下午5:00 ，【工作待遇】：中餐公司負責，三
    節獎金，【休假】：週休二日，【薪資】：32000 ，有外語
    能力者視能力調薪，如能附上中英打證照、多益檢定佳，【
    備註】：麻煩預約面試後不要無故放鳥，如真的不能來麻煩
    訊息或電話告知，面試者需配戴口罩，謝謝配合，【聯絡方
    式】：Line ID: ch82013、電話0000000000，葉先生」等文
    字，可見被告確係在網路上查得徵人廣告，且該工作內容是
    整理文件，乃將該廣告截圖後，依廣告內容所載LINE之ID回
    傳予「葉駿和」，並詢問「葉駿和」是否尚有工作職缺，而
    「葉駿和」則回以「有什麼工作經驗，目前待業嗎」，被告
    則傳送載有其工作之類別及工作時間之影像予「葉駿和」(
    原審卷第139頁），故被告辯稱上網找工作被騙，為屬有據
    。
  ②被告於109年6月29日傳送一擷取之徵才資訊影像予「陳學安
    」，該徵才資訊上載有「@職缺名稱@：助理@工作內容@：整
    理文件，客戶資料上傳@工作時間@；早上9:00- 下午5:00。
    @薪資待遇@：32000 ，另有提成獎金。@福利制度@：享勞健
    保、三節獎金。@休假@:週休二日@聯絡方式@ 0000000000（
    陳先生）Line：0000000000」等文字，被告並言及「你好，
    我想了解這工作」、「我在高雄小港，目前就業中，但明天
    是最後一天」、「我想詢問公司地點在哪邊呢」，「陳學安
    」則對被告回以「文書助理這份工作需要經常使用電腦」、
    「您有電腦基礎經驗嗎」、「工作內容大致上做報表、整理
    檔案資料、整理環境」，由上述徵才資訊即被告與「陳學安
    」之對話內容，可知被告同係在網路上查得徵人廣告，且工
    作內容同為整理文件，乃將之截圖後，依廣告所載LINE之ID
    回傳予「陳學安」，應徵文書處理之內勤工作（原 審卷第1
    11 頁）。另「陳學安」復傳送「因為這幾天應徵人數真的
    有點多，我等等幫您看一下還有沒有職缺，外勤、內勤都會
    幫您看一下」、「因為每個地區都有，要幫您看一下您所在
    區有沒有職缺」等文字予被告，並自稱為「和眾會計事務所
    」人員、要求被告提供存摺封面、提款卡、身分證之影像，
    又提供「葉駿和」之LINE加友連結予被告，被告復再言及「
    您留言助理那個缺是沒有嗎？怎麼需要確認？」、「薪資轉
    帳轉郵局好了」、「你們公司名字是？」、「他（按指「葉
    駿和」）還沒跟我聯絡，會不會明天就沒了」、「好希望能
    上班」等語（原審卷第113-129頁）。被告獲「陳學安」提
    供「葉駿和」之LINE加友連結後，隨即於109年6月30日再傳
    送「我是林宜蓁，剛剛有跟陳先生聯絡面試，請經理看到請
    回覆謝謝」等訊息內容予「葉駿和」（原審卷第139-141頁
    ），而逐步落入求職陷阱中。
  ③依上述LINE對話紀錄，核與被告前揭所述應徵工作過程相符
    ，參酌上揭LINE對話內容，可知被告係向「葉駿和」、「陳
    學安」應徵工作，而雙方對話內容包含工作所需技能、職場
    經歷等節，實與一般應徵工作實務需了解之內容相合，且由
    上述訊息傳送時間，被告係密集於109年6月28日、29日，依
    照徵才資訊上顯示之LINE帳號，分別向「葉駿和」、「陳學
    安」應徵工作，並積極與「葉駿和」聯絡；參以被告於原審
    陳稱：【我那時因為要繳學貸，就從臉書找工作，想說做一
    個月就要離職】等語（原審卷第126頁），足證被告當時急
    於尋找工作，即便被告原欲應徵者是文書助理內勤工作，非
    外出領錢之外勤工作，但因為急需工作賺錢，於「陳學安」
    表示「外勤、內勤都會幫您看一下」，最後獲「葉駿和」指
    派之工作係至銀行領款之外勤工作時，仍予以接受。而實務
    上屢經新聞媒體報導者，係將帳戶存摺交付他人使用而涉犯
    詐欺罪之情節，與本案被告僅告知他人帳戶帳號之情形不同
    ，則在被告需要賺錢繳納學貸之經濟壓力下，急於尋找工作
    ，因警覺性、風險評估之判斷力降低而對詐欺集團之話術放
    鬆警戒，因而未察覺其帳戶資料遭騙取，並非無稽。
  3.綜上，被告既係誤信詐欺集團所稱之求職需要，而提供其帳
    戶帳號，進而提領客戶匯入其帳戶內之款項，則被告對其提
    供帳戶帳號並提領款項之行為，主觀上難認有幫助詐欺或共
    同詐欺取財之犯意。
  ㈣另由被告本案提領被害人款項時，不論是臨櫃或是以ATM 領
    款，均將口罩褪至下巴，對於自身面容並無遮掩，有監視錄
    影翻拍照片附卷可考（警卷第74-79頁），與一般詐欺集團
    車手時常以安全帽、口罩遮擋面容之情形大相逕庭。更有甚
    者，被告於偵查陳稱：我領錢期間，有第一銀行的人打電話
    跟我說有人匯錯錢到我的帳戶，要我回去處理等語（偵卷第
    28頁），觀諸被告與「葉駿和」之LINE對話紀錄，於7月1 
    日15時3分許，被告傳送「抱歉，剛剛有人匯錯銀行，把錢
    匯到我戶頭」、「我在處理＝＝」等訊息予「葉駿和」，之後
    「葉駿和」撥打數通語音通話予被告，被告再於同日17時3 
    分許傳送「到家了，很抱歉今天突然這樣..」、「這樣我是
    不是不能做了＠＠..」、「怕這樣擾亂你們..我第一次遇到這
    樣，第一天上班就這麼糟糕」予「葉駿和」，「葉駿和」則
    回以「沒事，我有跟會計說了」等文字（原審卷第175-181
    頁）。另被告於同日17時3 分起亦傳送「今天搞了一個烏龍
    ....我怕經理不用我」、「有人匯錯金額給我，然後快3 點
    才跟我說這事情」、「叫我趕快匯錢匯還給他，銀行的人也
    有打給我，中間經理也叫我趕快郵局辦事」、「還好銀行的
    人有要等我才結束」等文字予「陳學安」（原審卷第131 頁
    ），該等客觀證據與被告前揭辯稱曾與銀行人員處理他人匯
    錯款項乙節相符，足徵被告該部分所述非虛。而依上述對話
    內容，可證被告迄至當日領款工作結束，仍確信其係從事正
    當工作，擔心出錯而失去工作機會，且無從事詐欺之故意或
    不確定故意，否則豈有於銀行向其表示有人匯款錯誤時，聽
    從銀行人員指示加以處理退款之理。
  ㈤復由卷內帳戶之交易明細，顯示被告之郵局帳戶為其長期頻
    繁使用之帳戶，一銀帳戶於案發前之109年6月5日，仍為被
    告他職薪資匯入之帳戶，另被告早於109年3月30日即申辦高
    雄銀行帳戶，並於同年4月20日有薪資存入，有上開三帳戶
    之交易明細在卷足憑（原審卷第33-49頁），核與一般提供
    帳戶予詐欺集團使用者，均交付非供自己日常慣行使用帳戶
    ，甚至是於提供帳戶前才臨時申辦帳戶，以免該帳戶遭凍結
    造成本身日常生活所需金融交易不便之情形迥異。衡以上開
    三帳戶既非被告長期不欲使用之帳戶，倘其於提供帳戶資料
    時，已對涉及詐欺犯行有所預見，自無提供該等帳戶，而冒
    日後帳戶遭凍結或被列為警示帳戶，無法領取薪資及小額消
    費，徒增諸多不便之理，益證被告交付該帳戶資料時，並無
    將之供詐欺集團使用之意。
  ㈥又被告為上開提款及交付款項之行為後，於當日即 109年7月
    1日17時34分許傳送「那因為我有跟家人提過這個工作，說
    這樣作業方式很奇怪，有點用你的戶頭轉錢，這樣風險很高
    ，想了解是不是可以不要用這樣＠＠」予「葉駿和」，「葉駿
    和」回以：「這樣的話要轉調內勤」，被告再回以：「外勤
    說沒關係，但是家人是怕說之後會不會被查，然後我有事這
    樣」、「不好意思因為今天的事情，我要去報案，我想問紀
    錄會不會有影響」，有與「葉駿和」之LINE對話紀錄在卷可
    考（原審卷第183-184頁），並於翌日即109年7月2日即至警
    局報案，有被告警詢筆錄、高雄市政府警察局小港分局大林
    派出所受理各類案件紀錄表、受理刑事案件報案三聯單、內
    政部警政署反詐騙諮詢專線紀錄表在卷可佐（警卷第1-4、1
    02-104頁），益證被告係於109年7月1 日下午完成前揭提款
    及交付款項之行為後，至當日接近晚上之17時34分許，始發
    現異狀，因而向「葉駿和」提出質疑，並於翌日即前往警局
    報案。衡以常情，詐欺集團成員無不希望犯行不要遭查獲或
    越晚遭查獲越好，要無自行前往報案讓警方提早掌握資訊據
    以偵辦之理，由此更可證明被告於行為後發覺事有蹊蹺，遂
    及早前往報警，被告實無抱持即令其帳戶遭犯罪使用亦不違
    背其本意予以容任之心態，而有與該詐欺集團成員共同詐欺
    取財之間接故意。
　㈦本件依檢察官提出之證據，既僅能證明被告有交付前述銀行
    帳戶之帳號予「陳學安」，該帳戶嗣並經詐欺集團用以詐騙
    告訴人等匯入如附表所示之款項，且被告確有提領該款項，
    然尚不足認定被告主觀上有共同詐欺或幫助詐欺之犯意。
  ㈧洗錢防制法之立法目的，依同法第1 條之規定，係在防制洗
    錢，打擊犯罪。申言之，即在於防範與制止特定犯罪所得藉
    由金融機構帳戶或正常交易管道等洗錢行為，使其形式上轉
    換成為合法來源，而掩飾或切斷犯罪所得來源與犯罪之關聯
    性以躲避查緝。是洗錢防制法第2條第2款之洗錢行為，除有
    掩飾或隱匿特定犯罪所得之本質、來源、去向、所在、所有
    權、處分權或其他權益之行為外，仍須有旨在避免追訴、處
    罰而為上述行為之犯意，始克相當。而提供帳戶以掩飾不法
    所得之去向，固屬洗錢行為之態樣，然交付帳戶供他人使用
    ，使他人藉以取得犯罪所得之情形，是否當然即屬掩飾不法
    所得之去向，而可構成洗錢行為，尚不可一概而論。至組織
    犯罪防制條例所規範之犯罪組織，係指3 人以上，以實施強
    暴、脅迫、詐術、恐嚇為手段或最重本刑逾5 年有期徒刑之
    刑之罪，所組成具有持續性或牟利性之有結構性組織，此觀
    該條例第2條第1項之規定即明。本件被告係為求職而告知他
    人帳戶帳號、提領款項，惟並無詐欺之犯意，業如前述，則
    其自亦無參與犯罪組織、洗錢之犯意，要屬當然，要難對被
    告以參與犯罪組織罪、洗錢罪相繩。
六、檢察官上訴意旨雖認被告從事提領款項之工作，每月即有3
    萬元報酬，且被告提款後將其交付素未謀面之外務人員，此
    有別於正常交易模式之金流操作，顯不合情理，可認被告對
    其工作具有不法性應有認知云云。惟被告既是因求職心切而
    遭不法詐欺集利用而為上開行為，依本案證據而言，被告亦
    屬遭詐騙之被害人，檢察官未能提出積極證據證明被告有詐
    欺等犯行之犯意聯絡，遽以被告上開行為而認定被告有共同
    詐欺、參與犯罪組織及洗錢之犯意，顯屬速斷，尚難採認。
七、綜上所述，本件公訴意旨雖認被告涉犯三人以上共同詐欺取
    財、一般洗錢、參與犯罪組織罪嫌，惟經核公訴意旨所提出
    之證據及證明方法，因所提出之證據，均尚有合理懷疑存在
    ，未達於通常一般之人均不致有所懷疑，而得確信其為真實
    之程度者，依照前揭說明，自應對被告為無罪之諭知。
八、原審因而以不能證明被告犯罪，而為被告無罪之諭知，核無
    違誤；檢察官上訴意旨，猶執前詞，指摘原判決不當，為無
    理由，應予駁回。
九、檢察官移送併辦部分（即臺灣臺中地方檢察署110 年度偵字
    第34782號），因起訴部分業經原審原審判決無罪，本院駁
    回檢察官上訴，是上開移送併辦部分，本院無從併辦，應退
    還檢察官另行依法處理。　
據上論結，應依刑事訴訟法第368條，判決如主文。
本案經檢察官蕭琬頤提起公訴及上訴，檢察官吳茂松到庭執行職
務。
中　　華　　民　　國　　111 　年　　1 　　月　　6 　　日
                  刑事第六庭    審判長法  官  李政庭
                                      法  官  王光照
                                      法  官  施柏宏
以上正本證明與原本無異。
被告不得上訴。
檢察官如不服本判決，如認有刑事妥速審判法第9 條之理由，應
於判決送達後20日內向本院提出上訴狀，其未敘述理由者並應於
提出上訴狀後20日內向本院補提理由書（應附繕本）。
附錄刑事妥速審判法第9 條：
除前條情形外，第二審法院維持第一審所為無罪判決，提起上訴
之理由，以下列事項為限：
  一、判決所適用之法令牴觸憲法。
  二、判決違背司法院解釋。
  三、判決違背判例。
刑事訴訟法第377 條至第379 條、第393 條第1 款規定，於前項
案件之審理，不適用之。
中　　華　　民　　國　　111 　年　　1 　　月　　6 　　日
                                      書記官  蔡佳君

附表：

編號 告訴人 遭詐騙之手法 被害人轉帳之時間、地點、金額及及帳戶 被告提領之時間、地點及金額 1 江宗山 本案詐欺集團成員於109年6月30日19時46分許，以電話及通訊軟體LINE與江宗山聯繫，佯稱係其外甥女且急需借錢應急云云，致江宗山陷於錯誤，以右揭方式匯款至右接帳戶。 109年7月1日11時34分許，在臺北市○○區○○路000 號臺北第五信用合作社匯款15萬元至被告之一銀帳戶 109 年7月1日12時30分、35分許，在高雄市○○區○○○路000 號第一銀行小港分行，持存摺臨櫃提領12萬元（起訴書附表意旨誤載為13萬，應予更正）、自ATM 提款3萬元。 2 胡文英 本案詐欺集團成員於109年6月7日17時45分許起，接續以電話、通訊軟體與胡文英聯繫，佯稱係其兒子且急需用錢云云，致胡文英陷於錯誤，以右揭方式匯款至右揭帳戶。 於109年7月1日11時33分許，在臺中商業銀行高雄分行匯款28萬元至被告之高雄銀行帳戶 109 年7月1日12時56分至13時5 分許，在高雄市○○區○○路000 號高雄銀行小港分行，臨櫃提款19萬元、以ATM 提領6萬元、3萬元。 嗣連同前開第一銀行領取之款項共計43萬元，在高雄市○○區○○路 000號高雄銀行小港分行外，交付予本案某男性成年詐欺集團成員。 3 謝素琴 本案詐欺集團成員於109年7月1日11時17分許，以電話與謝素琴聯繫，佯稱係其姪子且急需借款云云，致謝素琴陷於錯誤，以右揭方式匯款至右揭帳戶 109 年7月1日14時6 分許，前往高雄市○○區○○○路000 號國泰世華銀行前金分行，匯款18萬元至被告之郵局帳戶 109年7月1日15時11分至25分許，在高雄市○○區○○路00號高雄市小港區大林蒲郵局，臨櫃提款11萬元、以ATM提領6 萬元、1萬元後，將領得之款項交付予前述詐欺集團成員。